【裁判字號】    95,易,757
【裁判日期】    951023
【裁判案由】    竊盜
【裁判全文】
臺灣士林地方法院刑事判決               95年度易字第757號
公  訴  人  臺灣士林地方法院檢察署檢察官
被      告  甲○○
                    現於臺灣士林看守所附設勒戒所
上列被告因竊盜案件，經檢察官聲請簡易判決處刑決（95年度偵
緝字第438 號），本院士林簡易庭認不得以簡易判決處刑，移由
本院審理，本院判決如下：
    主  文
甲○○逾越安全設備，竊盜，處有期徒刑捌月。
    事  實
一、甲○○前因竊盜案件，經台灣板橋地方法院，以八十七年易
    字第六○六號判處有期徒刑六月，台灣高等法院於民國八十
    七年八月十九日，以八十七年上易字第三五八九號判決駁回
    上訴確定，於八十九年五月十九日縮短刑期執行完畢出監，
    復因強盜案件，經台灣台北地方法院法院判處有期徒刑五年
    六月，台灣高等法院、最高法院分別駁回其上訴而確定，於
    九十三年一月二十日縮短刑期假釋出獄，於九十五年四月二
    月縮短刑期假釋付保護管束期滿（均非累犯），猶不知悔改
    ，於假釋期間，竟意圖為自己不法所有，於九十四年十二月
    七日下午約一、二時許，至臺北市○○區○○街六二○號三
    樓乙○○住處，見該處為安全設備之窗戶未上鎖，即推開窗
    戶，並逾越之而進入屋內，竊取掛於神像之金牌三面及金扇
    子一把（價值約新臺幣四萬元）得手，惟不慎於現場遺留其
    所有之「臺灣臺北看守所接見、寄物次序單」。嗣於同年月
    八日上午十一時三十分許乙○○返家查覺有異，並發現上開
    次序單，始循線查知上情。
二、案經臺北市政府警察局南港分局報請臺灣士林地方法院檢察
    署檢察官偵查聲請簡易判決處刑決，本院士林簡易庭認不得
    以簡易判決處刑，移由本院審理。
    理  由
一、程序方面：本件被告甲○○所犯係死刑、無期徒刑、最輕本
    刑為三年以上有期徒刑以外之罪，其於準備程序中就被訴事
    實為有罪之陳述，經法官告知簡式審判程序之旨，並聽取公
    訴人、被告之意見後，本院合議庭依刑事訴訴法第二百七十
    三之一第一項，裁定由受命法官獨任進行簡式審判程序，核
    先敘明。
二、上開事實，業據被告甲○○於本院準備程序（本院九十五年
    十月十六日準備程序筆錄第三頁）、審理時（本院九十五年
    十月十六日審理筆錄第二頁）坦承不諱，核與被害人指訴相
    符，並有被告至臺灣臺北看守所探視友人而持有上開「臺灣
    臺北看守所接見、寄物次序單」扣案可佐，且被告確於案發
    前一日，即九十四年十二月六日，至台灣台北看守所接見收
    容人吳朝暐，有臺灣臺北看守所九十五年五月三日北所戒字
    第0950004912號函在卷可稽，足認被告上開自白，有證據可
    佐，堪予採信，至於被告於警偵訊及本院九十五年八月二十
    五日準備程序否認犯行，辯稱：未曾行竊及單據已丟棄或交
    他人乙節，已為被告所推翻（本院九十五年十月十六日審理
    筆錄第三頁），且與上開證據不符，自不足採信，事証明確
    ，被告犯行，洵堪認定。
三、核被告所為係犯刑法第三百二十一條第一項第二款加重竊盜
    罪。爰審酌被告犯罪之動機、目的、手段，並有事實攔所載
    之前案紀錄，於假釋中再犯本案（有台灣高等法院被告前案
    紀錄表在卷可參）、犯罪所生之損害，及犯後坦白認錯，願
    出獄後工作還款（本院九十五年十月十六日準備程序筆錄第
    三頁），暨檢察官求刑八月，被告同意（本院九十五年十月
    十六日審理筆錄第四頁）等一切情狀，量處如主文所示之刑
    。
據上論斷，應依刑事訴訟法第四百五十二條，第四百五十一條之
一第四項但書第一款、第二百七十三之一第一項，第二百九十九
條第一項前段、刑法第三百二十一條第一項第二款，判決如主文
。
本案經檢察官黃德松到庭執行職務
中    華    民    國    95    年    10    月    23    日
                  刑事第五庭法  官  周政達
以上正本證明與原本無異。
如不服本判決，應於判決送達後10日內，向本院提出上訴狀。
                            書記官  陳佳伶
中    華    民    國    95    年    10    月    23    日
附論罪法條
中華民國刑法第321條
犯竊盜罪而有左列情形之一者，處6月以上、5年以下有期徒刑：
一  於夜間侵入住宅或有人居住之建築物、船艦或隱匿其內而犯
    之者。
二  毀越門扇、牆垣或其他安全設備而犯之者。
三  攜帶兇器而犯之者。
四  結夥三人以上而犯之者。
五  乘火災、水災或其他災害之際而犯之者。
六  在車站或埠頭而犯之者。
前項之未遂犯罰之。


司法院資訊處製作；財團法人民間司法改革基金會備份。
